ACORDAO-COMPLETO-2424495

ACÓRDÃO 10200/2020 ATA 33/2020 - SEGUNDA CÂMARA

VISTOS, relatados e discutidos estes autos que tratam dos atos de admissão no âmbito da Fundação Universidade Federal do Maranhão,
ACORDAM os Ministros do Tribunal de Contas da União, reunidos em Sessão da 2ª Câmara, ante as razões expostas pelo Relator, e com fundamento no art. 71, incisos III e IX, da Constituição Federal, arts. 1º, inciso V, 39, inciso II, da Lei nº 8.443/1992, art. 260, § 5º, do Regimento Interno, em:
9.1. considerar legais os atos de admissão de Andrew Carlos Batista Vieira; Antonio Pereira da Silva Junior; Erica Reis Pereira; Fabio Bacila Sahd; Jadielson Oliveira de Almeida; Maria da Conceicao Santos; Rafael Marinho Sousa e Tatiana Colasante; 
		      9.2. considerar prejudicados, por perda de objeto, os atos de Aline Barbosa Nascimento e Marcella Arraes Castelo Branco;
		      9.3. dar ciência desta deliberação aos interessados e à Fundação Universidade Federal do Maranhão.

Em análise atos de admissão.

Segunda Câmara

3. Interessados/Responsáveis:
3.1. Interessados: Aline Barbosa Nascimento (XXX.020.733-XX); Andrew Carlos Batista Vieira (XXX.830.983-XX); Antonio Pereira da Silva Junior (XXX.081.163-XX); Erica Reis Pereira (XXX.606.993-XX); Fabio Bacila Sahd (XXX.893.309-XX); Jadielson Oliveira de Almeida (XXX.591.003-XX); Marcella Arraes Castelo Branco (XXX.881.043-XX); Maria da Conceicao Santos (XXX.962.703-XX); Rafael Marinho Sousa (XXX.333.203-XX) e Tatiana Colasante (XXX.137.329-XX).

13.1. Ministros presentes: Ana Arraes (Presidente), Augusto Nardes (Relator), Aroldo Cedraz e Raimundo Carreiro.
13.2. Ministros-Substitutos presentes: Marcos Bemquerer Costa e André Luís de Carvalho.

AUGUSTO NARDES

Trata-se de dez atos de admissão no âmbito da Fundação Universidade Federal do Maranhão.
2.	A Secretaria de Fiscalização de Pessoal (Sefip) , à peça 13, se manifestou-se pela legalidade de todos os atos em exame.
3.	Já o Representante do Ministério Público junto ao TCU (MPjTCU) , em parecer na peça 16, dissentiu parcialmente da instrução da unidade técnica, conforme transcrição a seguir:
"Trata-se de processo com 10 atos de admissões realizadas pela Fundação Universidade Federal do Maranhão.
2.	Após aplicação das críticas automáticas, a Secretaria de Fiscalização de Pessoal (Sefip) propôs a legalidade e registro de todos os atos (peças 13-14) .
3.	Todavia, Marcella Arraes Castelo Branco (peça 3) e Aline Barbosa Nascimento (peça 4) , contratadas temporariamente pelo regime da Lei 8.745/1993, tiveram seus contratos de trabalho encerrados, respectivamente, em 20/2/2020 e 10/4/2020, consoante se vê no resultado da consulta ao Siapenet, acostado à peça 15. Aplica-se, portanto, ao caso, o disposto no § 5º do art. 260 do Regimento Interno do TCU, segundo o qual "O Tribunal poderá considerar prejudicado, por perda de objeto, o exame dos atos de admissão e concessão cujos efeitos financeiros tenham se exaurido antes de sua apreciação".
4.	Desse modo, este representante do Ministério Público de Contas da União opina por que o Tribunal considere prejudicados, por perda de objeto, os atos de peças 3 e 4, ao tempo em que anui à proposta da Sefip pela legalidade e registro dos demais atos de admissão às peças 2 e 5 a 11."
É o Relatório.

não há.

Procurador Rodrigo Medeiros de Lima.

PESSOAL. ADMISSÃO. DOIS ATOS COM EXAME PREJUDICADO POR PERDA DE OBJETO. ART. 260, § 5º RI/TCU. LEGALIDADE DOS DEMAIS ATOS.

ATOS DE ADMISSÃO (ADS)

Secretaria de Fiscalização de Pessoal (SEFIP).

Tratam os autos de dez atos de admissão submetidos, para fins de registro, à apreciação do Tribunal de Contas da União (TCU) , de acordo com o art. 71, inciso III, da Constituição Federal. Os atos foram cadastrados e disponibilizados ao TCU por intermédio do Sistema e-Pessoal, na forma do art. 2º e 4º da Instrução Normativa TCU 78/2018.
2.	Em análise, a Secretaria de Fiscalização de Pessoal (Sefip) opinou no sentido de os atos serem considerados legais em razão de não terem sido encontradas irregularidades nos atos, de acordo com o item Exame das Constatações desta instrução.
3.	O Ministério Público junto ao TCU (MPjTCU) , no entanto, se manifestou com divergência parcial, propondo solução diferente para os atos no interesse de Marcella Arraes Castelo Branco (peça 3) e Aline Barbosa Nascimento (peça 4) , contratadas temporariamente pelo regime da Lei 8.745/1993.
4.	Conforme demonstrado pelo MPjTCU, a situação dos atos mencionados indica sua subsunção ao previsto no art. 260, § 5º do Regimento Interno do TCU, qual seja, considerar o julgamento prejudicado por perda de objeto, visto que efeitos financeiros se exauriram antes de sua apreciação.
5.		Quanto aos demais atos, acompanho a proposta de legalidade apresentada pela unidade técnica. 
	Ante o exposto, voto no sentido de que o Tribunal aprove o Acórdão que ora submeto à deliberação deste Colegiado.
TCU, Sala das Sessões Ministro Luciano Brandão Alves de Souza, em 22 de setembro de 2020.
Ministro JOÃO AUGUSTO RIBEIRO NARDES
Relator